臺灣苗栗地方法院民事簡易判決
110年度苗簡字第639號
原      告  杜彥槿  
訴訟代理人  杜宛庭  
被      告  林家銘  



兼法定代理  
人          林昌遠  




            羅郁茹  




上列當事人間侵權行為損害賠償事件，本院於民國110年11月10
日言詞辯論終結，判決如下：
　　主  文
被告應連帶給付原告新臺幣287,705元，及自民國110年8月12日
起至清償日止，按年息5%計算之利息。
原告其餘之訴駁回。
訴訟費用由被告連帶負擔55%，餘由原告負擔。
本判決原告勝訴部分得假執行。
原告其餘假執行之聲請駁回。
　　事實與理由
壹、程序方面：
　　被告乙○○經合法通知，未於言詞辯論期日到場，被告丙○○經
    合法通知，未於最後言詞辯論期日到場，經核均無民事訴訟
    法第386條各款所列情形，爰依原告之聲請，由其一造辯論
    而為判決。
貳、實體方面：
一、原告起訴主張略以：
（一）被告丙○○（民國00年00月生，於本件肇事時已滿18歲）於
      民國109年12月11日13時54分許，駕駛車牌號碼000-0000
      號自用小客車，行經苗栗縣○○鎮○○路000號前時，因不慎
      失控而先後撞擊停放於路旁，由原告分別向甲○○、陳雅珠
      借用之車牌號碼000-0000號及APS-7681號自用小客車，致
      上開2輛自用小客車及置於車內原告所有之賀寶芙健康事
      業盒、水果禮盒、服飾均嚴重受損。又上開2輛自用小客
      車之車主甲○○、陳雅珠已將損害賠償請求權讓與原告，原
      告已取得本件事故之賠償權利，並以起訴書之送達為債權
      讓與之通知。
（二）被告丙○○於本件事故發生時為未滿20歲之人，被告乙○○、
      丁○○為其法定代理人，依民法第187條第1項前段規定應與
      被告丙○○負連帶賠償責任。又被告丙○○係駕駛自用小客車
      衝出路面邊線肇事，應負全部過失責任，爰依民法第184
      條第1項前段、第187條第1項前段提起本訴。
（三）請求賠償之項目：
　１、車損部分：
　　　車牌號碼000-0000號自用小客車經送桃苗汽車股份有限公
      司苗栗服務廠（下稱桃苗汽車公司）修理，計支出修理費
      新臺幣（下同）325,255元（零件197,003元、工資128,25
      2元）。至車牌號碼000-0000號自用小客車已受領保險公
      司理賠，應由保險公司請求。
　２、物品毀損部分：
　　　原告置於車牌號碼000-0000號自用小客車內之賀寶芙健康
      事業盒、水果禮盒、服飾遭撞毀損，其中賀寶芙健康事業
      盒2盒，每盒7,000元，計14,000元、水果禮盒1盒700元、
      服飾外套3件3,000元、T裇2件1,500元，總計12,200元。
  ３、增加支出費用：
　　　原告因上開2輛自用小客車受損，而另行租用2輛自用小客
      車於上開自用小客車修復期間使用，車牌號碼000-0000號
      自用小客車修復期間為60天、APS-7681號自用小客車修復
      期間為45天。而租用自用小客車每日租金1,200元，租用
      車牌號碼00-0000號自用小客車60天，計72,000元、租用
      車牌號碼000-0000號自用小客車45天，計54,000元，總計
      126,000元。
（四）並聲明：⑴被告應連帶給付原告523,455元，及自起訴狀繕
      本送達被告之翌日起至清償日止，按年息5%計算之利息。
      ⑵原告願供擔保，請准宣告假執行。
二、被告丁○○答辯略以：
　　原告請求之金額如果合理的話，便願意賠償，但原告提出之
    車牌號碼000-0000號自用小客車的修車報價單記載修車時間
    160小時，故原告稱要修理60日，令人難以接受。又原告提
    出之照片觀之，賀寶芙事業盒只有外殼，沒有裡面的東西，
    衣服看不出哪裡有破損，均不得請求，至於水果禮盒確有破
    損，沒有意見，水果禮盒1盒700元也是合理等語。並聲明：
    原告之訴駁回。
三、被告丙○○未於最後言詞辯論期日到場，然其前到場答辯略以
    ：
　　對原告之請求沒有意見，想與原告達成一個共識等語。
四、被告乙○○則未於言詞辯論期日到場，亦未提出書狀作何聲明
    或陳述。
五、得心證之理由：
（一）原告主張前揭事實，業據其提出車牌號碼000-0000號及AP
      S-7681號自用小客車之行車執照、苗栗縣警察局道路交通
      事故當事人登記聯單、損害賠償請求權移轉同意書、桃苗
      汽車公司估價單等件為證（本院卷第2至25、31、33、35
      至45）。且有苗栗縣警察局竹南分局110年7月15日南警五
      字第1100016260號函覆本院之苗栗縣警察局道路交通事故
      當事人登記聯單、道路交通事故現場圖、A3類道路交通事
      故調查紀錄表、現場及車損照片等件為證（見本院卷第65
      至89頁）。到場被告丁○○、丙○○對上開事實並未爭執，且
      被告乙○○經合法通知未到場，亦未提出備書狀爭執，依民
      事訴訟法第280條第3項準用第1項規定，視同自認。是本
      院審酌原告提出之上開證據，堪信原告此部分主張為真實
      。
（二）按因故意或過失，不法侵害他人之權利者，負損害賠償責
      任；無行為能力人或限制行為能力人，不法侵害他人之權
      利者，以行為時有識別能力為限，與其法定代理人連帶負
      損害賠償責任，民法第184條第1項前段、第187條第1項前
      段分別定有明文。又汽車在未劃設慢車道之雙向二車道行
      駛時，除準備停車或臨時停車外，不得駛出路面邊線，道
      路交通安全規則第97條第1項第4款定有明文。查被告丙○○
      於前揭時地駕駛車牌號碼000-0000號自用小客車衝出路面
      邊線，而撞擊車牌號碼000-0000號及APS-7681號自用小客
      車，業據被告丙○○於警詢時陳稱：我當時駕駛自小客車AC
      D-5170直行於台13甲線內側車道，行經富田國小前時，我
      低頭撿副駕駛座的水壺，結果就撞擊到停於造豐路179號
      前之靜止自小客BAY-0379，然後再往前滑行撞擊到靜止之
      自小客APS-7681與BEP-5907等語，有A3類道路交通事故調
      查紀錄表在卷可按（見本院卷第72頁）。堪認被告丙○○係
      駕駛自用小客車不慎而衝出路面邊線以致肇事，就本件車
      禍事故之發生，其行為與結果間具有相當因果關係，自應
      負損害賠償之責，並應負全部過失責任。又被告丙○○於本
      件車禍事故發生時年僅18歲餘，為限制行為能力人，其法
      定代理人乙○○、丁○○未就其監督並未疏懈，或縱加以相當
      監督仍不免發生損害等免責事由，加以舉證證明，依民法
      第187條第1項前段規定，被告乙○○、丁○○應與被告丙○○負
      連帶賠償責任。是原告依前開規定請求被告賠償損害，即
      屬於法有據。
（三）茲就原告請求之項目論述如下：
　１、車損部分：
　　⑴按不法毀損他人之物者，被害人得請求賠償其物因毀損所
      減少之價額，民法第196條亦有明定。又請求賠償物被毀
      損所減少之價值，得以修復費用為估定標準，但以必要者
      為限，例如修理材料費以新品換舊品應予折舊（最高法院
      77年第9 次民事庭會議決議參照）。原告受讓債權之車牌
      號碼000-0000號自用小客車經送桃苗汽車公司修理，計支
      出修理費325,255元（零件197,003元、工資128,252元）
      ，有桃苗汽車公司出具之估價單在卷可證（見本院卷第35
      至45頁），堪以採信。
　　⑵查上開車輛於106年1月（未載明日以該月15日計，民法第1
      24條第2項後段參照）出廠，有汽車行車執照1 份在卷可
      稽（見本院卷第21頁），至事故發生時，即109年12月11
      日止，約使用3年10月又26日，依前揭說明，零件197,003
      元部分應予折舊，方屬公允。又依營利事業所得稅查核準
      則第95條第6項規定：「固定資產提列折舊採用定率遞減
      法者，以1年為計算單位，其使用期間未滿1年者，按實際
      使用之月數相當於全年之比例計算之，不滿1月者，以1月
      計」，依此方法計算，車牌號碼000-0000號自用小客車實
      際使用年數應以3年11月計。而依行政院所頒「固定資產
      耐用年數表」及「固定資產折舊率表」規定，自用小客車
      之耐用年數為5年，依定率遞減法每年折舊千分之369計算
      ，則原告支出之零件費用197,003元，因已使用3年11月，
      扣除折舊後之零件費用估定為32,753元【計算式：197,00
      3×0.369=72,694，小數點以下四捨五入，以下同；（197,
      003-72,694）×0.369=45,870；（197,003-72,694-45,870
      ）×0.369=28,944；（197,003-72,694-45,870-28,944）×
      11/12×0.369=16,742；197,003-72,694-45,870-28,844-1
      6,742=32,753】，應認為屬必要之修復費用。故原告請求
      零件32,753元，加上支出不必折舊工資128,252元，合計
      必要修復費用為161,005元（計算式：32,753+128,252=16
      1,005），即屬有據；逾此範圍之請求，則屬無據。
  ２、物品毀損部分：
　　　原告主張其因本件車禍致毀損賀寶芙健康事業盒2盒，每
      盒7,000元，計14,000元、水果禮盒1盒700元、服飾外套3
      件3,000元、T裇2件1,500元，總計12,200元等語。被告丁○○則以由原告提出之照片觀之，賀寶芙事業盒只有外殼，
      沒有裡面的東西，衣服看不出哪裡有破損，均不得請求，
      至於水果禮盒確有破損，1盒700元也是合理等語置辯。經
      查：
　　⑴原告提出之車損照片中，在地上雖顯示有賀寶芙健康事業
      會員資料盒之紙盒（見本院卷第160頁）。然僅有紙袋並
      無內容物，且無法證明當時係置於車牌號碼000-0000號自
      用小客車車內。況原告訴訟代理人亦自承：賀寶芙事業資
      料盒裡面的東西都有點擠壓破損等語（見本院卷第196頁
      ）。是無法證明賀寶芙健康事業會員資料盒之內容物為何
      ，及是否已經毀損，則原告此部分之請求，尚無可據。
　　⑵水果禮盒1盒，由車損照片中顯示，車內確有水果禮盒且已
      遭撞毀而破裂（見本院卷第161頁）。又原告請求水果禮
      盒1盒700元，與市場一般之行情相當，到場被告丁○○對此
      部分亦表示合理，被告丙○○、林昌銘則是未到場表示爭執
      ，是原告此部分之請求，應予准許。
　　⑶由原告提出之上開車損照片（見本院卷第161頁）中顯示，
      車內確有外套及T裇，然外套及T裇均屬柔軟之物，且由外
      觀觀之，並無破損，是原告此部分之請求，亦不應准許。
　　⑷綜上所述，原告此部分之請求僅為水果禮盒1盒之損害700
      元。
　３、增加支出費用部分：
　　⑴原告主張因上開2輛自用小客車受損，而另行租用2輛自用
      小客車於上開自用小客車修復期間使用，車牌號碼000-00
      00號自用小客車修復期間為60天、APS-7681號自用小客車
      修復期間為45天。而租用自用小客車每日租金1,200元，
      租用車牌號碼00-0000號自用小客車60天，計72,000元、
      租用車牌號碼000-0000號自用小客車45天，計54,000元，
      總計126,000元等語。業據其提出甲鼎汽車商行估價單、
      桃苗汽車公司出具之證明書、裕益汽車股份有限公司（下
      稱裕益汽車公司）出具之證明書等在卷可稽（見本院卷第
      47、165、179頁）。又依上開2輛自用小客車受損之品項
      分別有142項及85項，有桃苗汽車公司之估價單及裕益汽
      車公司之結帳清單在卷可憑（見本院卷第167至177、181
      至185頁），自需費時修理，且上開證明書均是由專業之
      汽車公司所出具，是原告前揭主張，尚堪可採。
　　⑵被告丁○○雖以車牌號碼000-0000號自用小客車的修車報價
      單記載修車時間僅160小時，故無法接受修理時間為60天
      等語置辯。惟桃苗汽車公司之估價單雖有記載上開車輛修
      理之總工時為160.2（見本院卷第45頁）。然上開記載係
      分別對各項維修項目之預估時間之加總工時，而修理汽車
      並不會連續不斷的施作，且上開預估工時並不包括維修員
      休息之時間、廠內取貨之時間、施作之空檔時間、零件如
      有缺貨之調貨、進貨時間，是被告丁○○前揭所辯，上開車
      輛之修車時間僅160小時，尚有誤會。
　　⑶負損害賠償責任者，除法律另有規定或契約另有訂定外，
      應回復他方損害發生前之原狀；損害賠償，除法律另有規
      定或契約另有訂定外，應以填補債權人所受損害及所失利
      益為限。依通常情形，或依已定之計劃、設備或其他特別
      情事，可得預期之利益，視為所失利益，民法第213條第1
      項、第216條分別定有明文。查原告本得使用車牌號碼000
      -0000號、APS-7681號自用小客車做為交通工具，則原告
      於上開車輛修理期間，所失之使用利益，自得以租車方式
      代步以為填補，且租車費用每日1,200元，亦符合一般市
      場行情，原告並提出甲鼎汽車商行估價單在卷可憑（見本
      院卷第47頁）。且被告等對每日租車費用之金額並不爭執
      。是原告請求車牌號碼000-0000號、APS-7681號自用小客
      車修理期間租車代步之費用126,000元，應予准許。
　４、揆諸前揭說明，原告得請求之金額為287,705元（車損部分
      161,005元+物品毀損部分700元+增加支出費用部分126,00
      0元，合計287,705元）。
（四）給付無確定期限者，債務人於債權人得請求給付時，經其
      催告而未為給付，自受催告時起，負遲延責任。其經債權
      人起訴而送達訴狀，與催告有同一之效力；遲延之債務，
      以支付金錢為標的者，債權人得請求依法定利率計算之遲
      延利息；應付利息之債務，其利率未經約定，亦無法律可
      據者，週年利率為百分之五，民法第229條第2 項、第233
      條第1項前段、第203條分別定有明文。原告對被告之前揭
      侵權行為損害賠償請求權，係屬給付無確定期限之金錢債
      權。而民事起訴狀繕本係於110年8月11日送達於被告（見
      本院卷第93至97頁），依法於該日對被告生送達效力。從
      而，原告併請求被告自110年8月12日起至清償日止，按法
      定利率即年息5%計算之利息，未逾前開規定，自屬有據，
      應予准許。
六、從而，原告依民法第184條第1項前段、第187條第1項前段之
    規定，請求被告連帶給付原告287,705元，及自110年8月12
    日起至清償日止，按年息5%計算之利息，為有理由，應予准
    許，逾此部分之請求，即無所據，應予駁回。
七、本件原告勝訴部分係依民事訴訟法第427條第2項規定適用簡
    易程序之訴訟，所為被告敗訴之判決，依同法第389條第1 
    項第3款規定，本院應依職權宣告假執行。原告就上開勝訴
    部分陳明願供擔保聲請宣告假執行，僅係促使本院之職權發
    動，無庸另為准駁之諭知。至原告敗訴部分，其假執行之聲
    請已失所依據，應併予駁回。
八、本件事證已臻明確，兩造其餘攻擊防禦方法及所提證據，經
    審酌後，於判決結果不生影響，爰不一一論駁，附此敘明。
據上論結，原告之訴為一部有理由，一部無理由，依民事訴訟法
第385條第1項前段、第79條、第389條第1項第3款，判決如主文
。　　　　　
中　　華　　民　　國　　110 　年　　11　　月　　24　　日
              苗栗簡易庭法　官　陳秋錦
以上正本係照原本作成。
如對本判決上訴，須於判決送達後20日內向本院提出上訴狀。
                        書記官　張智揚
中　　華　　民　　國　　110 　年　　11　　月　　24 　日